【裁判字號】    90,易,1956
【裁判日期】    900927
【裁判案由】    賭博
【裁判全文】
臺灣桃園地方法院刑事判決                          九十年度易字第一九五六號
    公  訴  人  臺灣桃園地方法院檢察署檢察官
    被      告  甲○○
    被      告  乙○○
    被      告  丙○○
右列被告等因賭博案件，經檢察官提起公訴（九十年度偵字第七六五０號、九十年度
偵字第一二０一五號）本院判決如左：
    主      文
乙○○共同違反未依規定辦理營利事業登記者，不得經營電子遊戲場業之規定，處有
期徒刑貳月，如易科罰金，以佰元折算壹日。
甲○○、丙○○共同連續在公眾得出入之場所賭博財物；甲○○處罰金貳仟元；丙○○處罰金壹仟元，如易服勞役，均以參佰元折算壹日。
扣案之之電動賭博機具「霹靂名珠彈珠台」肆台、「麻將檯」壹台、「水果盤」貳台
（均含ＩＣ板）、賭資新臺幣貳佰元、帳冊壹本、代幣玖仟參佰陸拾伍枚，均沒收。
    事      實
一、乙○○與鄭智化（本院另案審理中）係夫妻關係，二人與姓名年籍不詳綽號「小
    鄭」之成年男子共同基於營利之犯意，及賭博之概括犯意之犯意聯絡，未經向主
    管機關申請核發經營電子遊戲場之營事業登記證及營業級別證，即自九十年一月
    中旬某日起，至九十年五月八日止，在位於桃園縣龍潭鄉○○路四五九號所開設
    之「統心超商」公眾得出入之場所，擺設電動賭博機具「麻將檯」一台、「水果
    盤」二台、「霹靂名珠彈珠台」三台（均含ＩＣ板共六片），並自該時起，雇用
    具有賭博犯意聯絡之其妹甲○○，及自九十年五月七日起，再由甲○○雇用亦有
    犯意連絡之丙○○擔任店員，除共同在該超商看店銷售商品之外，並兼負責為賭
    客兌換硬幣、洗分兌換彩票及現金之工作。前開機台均為投幣式，其賭法為賭客
    以新台幣（下同）十元換代幣一枚，須投入代幣一枚可獲得積分一分，並以此押
    注，每次押注一分，最多無限，藉由不特定之機率與上開電動機具對賭，若押中
    ，則依押中之倍數累積積分，洗分時即以此積分依一比一之比例兌換現金，如未
    押中，該次賭資均歸乙○○等人贏取。如押中者，則可依不等倍數贏得積分，洗
    分時，賭客得憑贏取之積分以原比例兌換現金或等值物品，共同利用上開機具，
    連續與不特定人賭博財物。嗣於九十年五月八日十五時四十五分許（起訴書誤載
    八十九年），適有賭客徐金增、賴湘榮（均已經檢察官為職權不起訴處分）等二
    人在上開場所內，以上述方式把玩上開電動機具時，經喬裝賭客之警員王智生以
    一千二百元開分把玩上開「麻將檯」電動機具，計剩下積分二十分後，警員王智
    生即向丙○○要求兌換現金，丙○○即要求王智生於兌換現金簿上簽名後，給付
    現金二百元，經警當場查獲，並扣得並扣得賭博器具「麻將檯」一台、「水果盤
    」二台、「霹靂名珠彈珠台」三台（均含ＩＣ板共六片）、賭資二百元，及乙○○所有供犯罪所用之帳冊一本、代幣九千三百六十五枚。
二、案經桃園縣警察局平鎮分局報請暨臺灣桃園地方法院檢察署檢察官偵查起訴。
    理    由
一、訊據被告乙○○、甲○○、丙○○，對其在前揭處所經營電動機具、及任職之事
    實固不諱言，惟矢口否認有何賭博犯行，偵查中均辯稱：統心商店擺設之電玩僅
    供娛樂，不得兌換現金，查獲當日，係因喬裝顧客之警員太難纏，不得不兌換現
    金云云。於本院審理中辯稱：伊等所從事之電玩均不能兌換現金，頂多在幾百元
    內同意兌換等值商品，查獲當日，係因被告丙○○第一天上班不知道，所以喬裝
    顧客之警員說可以換，以為只有二百元，所以才同意兌換云云。惟查，本件係由
    喬裝賭客之警員王智生進入上揭商店內佯裝賭博，並經丙○○洗分將現金二百元
    交予喬裝賭客之警員時始查獲本案，其報告證稱：伊當時當前後與櫃檯黃櫳兌換
    三次共新台幣一千二百元，打玩後剩二十分，即向丙○○表示要洗分，丙○○即
    前來察看分數，並將分數洗掉，隨即從櫃台取出二百元，並要求伊於兌換現金帳
    單上簽名，伊簽完後即表明身份取締等語綦詳。而證人即賭客徐金增於警訊及偵
    查時亦供承：可以兌換煙酒及等值物品等語。再查，被告甲○○於偵查中供承：
    統心超商之櫃內現金由各當班櫃台人員交接均須與帳冊核對，若有超過一百元誤
    差即由負責當班之員工負責等語。被告丙○○於偵查中亦坦承：碰到一定要換錢
之顧客，會請示乙○○，只要金額不高就兌換，免得顧客吵鬧等語，被告丙○○
    若非獲授權以現金兌換予把玩機檯之顧客，實無員工甘冒賠款之險而予兌換之理
    ；且即使被告上開僅兌換店內等值商品而無兌換現金之辯詞為真實，被告之行為
    ，仍係以偶然之機率，以其所擺設機台和賭客對賭，並藉此決定輸贏，輸贏之結
    果又係財物，不論財物之屬性、內容如何，然仍係賭博之行為，並不因機台之分
    數究係兌換現金或店內等值商品即有差異。此外，有報告書一紙及相片八幀附卷
    足稽，暨扣案帳冊一本、賭博電動機台六台（均含IC板）、賭資二百元及代幣九
    千三百六十五枚可資佐證，是則苟如被告等所言累積分數不能兌換現金，則何須
    洗分？何須使用代幣？被告等所辯均係卸責之詞，委不足採取。綜上所述，本件
    事證明確，被告等人犯行，均堪以認定。
二、核被告乙○○所為，係犯刑法第二百六十六條第一項前段賭博罪及電子遊戲場業
    管理條例第二十二條之罪；被告甲○○、丙○○二人所為，均係刑法第二百六十
    六條第一項前段之賭博罪。被告乙○○就違反電子遊戲場管理條例第二十二條之
    罪與鄭智化、及寄台之「小鄭」間；就賭博罪與甲○○、丙○○、鄭智化、及寄
    台之「小鄭」間，均有犯意連絡及行為分擔，均為共同正犯。再者，被告乙○○
    、甲○○、丙○○先後多次賭博犯行，時間緊接，構成要件相同，顯均係基於概
    括犯意反覆為之，應依連續犯規定以一罪論，並均依法加重其刑。被告乙○○所
    犯上開二罪間具一行為觸犯數名之想像競合犯關係，應依刑法第五十五條之規定
    從一重之電子遊戲場業管理條例第二十二條之罪處斷。公訴人雖僅就被告乙○○
    賭博之犯行提起公訴，然檢察官就犯罪事實一部起訴者，其效力及於全部，本件
    被告另違反電子遊戲場業管理條例及公司法部分之犯罪事實，與前揭論罪科刑之
    賭博罪部分，有想像競合之裁判上一罪關係，已如前述，本院自應就屬於裁判上
    一罪之違反電子遊戲場業管理條例及公司法部分一併加以裁判，附此敘明。爰分
    別審酌被告等之犯罪目的、手段、所生危害、乙○○擺設電動機具之台數、規模
    、所得利益及犯罪後態度等一切情狀，分別量處如主文所示之刑。並就乙○○有
    期徒刑部分諭知易科罰金之折算標準，及就甲○○、丙○○罰金部分諭知易服勞
    役之折算標準，以示懲儆。
三、扣案電動機具「麻將檯」一台、「水果盤」二台、「霹靂名珠彈珠台」三台（均
含ＩＣ板共六片），賭資二百元，屬在賭檯之財物，不論屬被告所有與否，均應
    依刑法第二百六十六條第二項，諭知沒收。另扣案之帳冊一本、代幣九千三百六
    十五枚，則屬被告乙○○所有，此據其於本院審理時承明，並充為各機台開洗分
    之用，已如前述，為供犯罪所用之物，爰依刑法第三十八條第一項第二款規定，
    併予宣告沒收。至於現金三千元，係從賭客徐金增、賴湘榮之身上起出，此有解
    送人犯報告書一紙在卷可憑，無法證明係賭資，爰不予宣告沒收。
四、又公訴人以被告乙○○、甲○○於八十九年中某日起至九十年一月中旬止日即在
    該址擺設上述電動機具及擔任店員，亦觸犯刑法第二百六十六條前段之賭博罪，
    經查被告等堅決否認此時期即已擺設上述電動機具，此外並無其他證據證明被告
    等此部分賭博犯行，惟因公訴人以之與前開論處賭博罪刑部分為連續犯之裁判上
    一罪，爰不另為無罪之判決，附此敘明。
據上論斷，應依刑事訴訟法第二百九十九條第一項前段，電子遊戲場業管理條例第二
十二條，刑法第十一條前段、第二十八條、第五十六條、第二百六十六條第一項前段
、第二項、第五十五條、第四十一條第一項前段、四十二條第二項、第三十八條第一
項第二款，罰金罰鍰提高標準條例第一條前段、第二條，判決如主文。
本案經檢察官王以文到庭執行職務。
中      華      民      國    九十      年      九      月    二十七    日
                              臺灣桃園地方法院刑事第二庭
                                  法  官  曾 正 耀
右正本證明與原本無異。
如不服本判決，應於判決送達後十日內向本院提出上訴狀( 應附繕本 )，上訴於
臺灣高等法院。
                                  書記官  文 巧 雲
中        華        民        國   九十   年     九     月    二十八    日
附本件論罪科刑依據之法條：
電子遊戲場業管理條例
第二十二條
違反第十五條規定者，處行為人一年以下有期徒刑、拘役或科或併科新台幣十五萬元
以上二百五十萬元以下罰金。
刑法第二百六十六條第一項。
在公共場所或公眾得出入之場所賭博財物者，處一千元以下罰金，但以供人暫時娛樂
之物為賭博者，不在此限。


司法院資訊處製作；財團法人民間司法改革基金會備份。
